臺灣高等法院臺南分院刑事判決
111年度上訴字第9號
上  訴  人  
即  被  告  陳建成

指定辯護人  本院公設辯護人  簡松柏  
上列上訴人因毒品危害防制條例案件，不服臺灣嘉義地方法院11
0年度訴字第325號中華民國110年11月9日第一審判決（起訴案號
：臺灣嘉義地方檢察署110年度偵字第4938號），針對量刑部分
，提起上訴，本院判決如下：
    主  文
上訴駁回。
    事實及理由
一、本院認定之事實、證據及理由，與第一審判決書之記載相同
    ，茲引用之，如附件。
二、被告上訴意旨以：㈠伊所販賣的毒品不多，獲利僅新臺幣數
    千元，且係警員喬裝買家與伊洽買，並非伊向外積極兜售毒
    品，與一般大量向外販賣毒品之毒梟有別。㈡伊及伊之配偶
    均患有憂鬱症等精神疾病，必須互相照顧方能控制病情，原
    審未予以酌減刑責，量處有期徒刑2年5月，自屬過重，請求
    撤銷改判較輕之刑度云云。
三、刑之量定，為求個案裁判之妥當性，法律賦予法院裁量之權
    ，量刑輕重，屬為裁判之事實審法院得依職權自由裁量之事
    項。苟其量刑已以行為人之責任為基礎，並斟酌刑法第57條
    各款所列情狀，在法定刑度內，酌量科刑，如無偏執一端，
    致明顯失出失入情形，上級審法院即不得單就量刑部分遽指
    為不當或違法（最高法院72年台上字第6696號判決意旨參照
    ）。查，原審以行為人之責任為基礎，斟酌刑法第57條之各
    款事由而為刑之量定，已於理由欄中詳加論敘載明（原判決
    第9頁），既未逾越法定刑度，亦未違反比例原則或罪刑相
    當原則，難認有何濫用權限情形；又被告於民國107年間即
    因販毒及藥事法等案件遭判處有期徒刑1年10月、3月，緩刑
    4年確定在案，於緩刑期間，竟不知檢點，仍於網路上公然
    從事販毒行為，且販毒數量非少（毒咖非14包，愷他命4包
    ），此與吸食者間互通有無之情形有別，自無情可憫恕而予
    酌減刑責之條件。又被告於偵訊中自述之前從事市場叫賣海
    產之工作（見偵卷第21頁），於原審及本院則稱：現從事開
    計程車及做板模工作等語（見原審卷第130頁、本院卷第77
    頁），可見其確可從事正當工作以養家糊口，竟捨此不由，
    鋌而走險，從事販毒之非法行為，讓自己心神不得安寧，無
    助於病情控制，甚且助長毒品滲透而危害社會治安，自不能
    以有病在身而請求減刑；何況，被告所犯毒品危害防制條例
    第4條第2項之販賣第三級毒品罪，其法定刑為「7年以上有
    期徒刑，得併科新臺幣1千萬元以下罰金」，原審以被告於
    偵審自白犯罪，並依未遂減刑，復斟酌被告犯罪各項情節，
    而量定有期徒刑2年5月，已屬低度刑之列，難認有量刑過重
    之情，客觀上已無往下調降之可能。
四、綜上，被告提起上訴指摘原審量刑過重，請求從輕量刑，為
    無理由，應予駁回。
據上論結，應依刑事訴訟法第368條、第373條，判決如主文。
本案經檢察官邱朝智提起公訴，檢察官黃朝貴到庭執行職務。
中　　華　　民　　國　　111 　年　　2 　　月　　17　　日
                  刑事第五庭    審判長法  官　吳勇輝
                                      法  官　吳錦佳
                                      法　官　黃國永
以上正本證明與原本無異。
如不服本判決應於收受送達後20日內向本院提出上訴書狀，其未
敘述上訴理由者，並得於提起上訴後20日內向本院補提理由書（
均須按他造當事人之人數附繕本）「切勿逕送上級法院」。
　　　　　                            書記官　葉宥鈞   
中　　華　　民　　國　　111 　年　　2 　　月　　17　　日
附錄本案論罪科刑法條：
毒品危害防制條例第4 條
製造、運輸、販賣第一級毒品者，處死刑或無期徒刑；處無期徒
刑者，得併科新臺幣3 千萬元以下罰金。
製造、運輸、販賣第二級毒品者，處無期徒刑或10年以上有期徒
刑，得併科新臺幣1 千5 百萬元以下罰金。
製造、運輸、販賣第三級毒品者，處7 年以上有期徒刑，得併科
新臺幣1 千萬元以下罰金。
製造、運輸、販賣第四級毒品者，處5 年以上12年以下有期徒刑
，得併科新臺幣5 百萬元以下罰金。
製造、運輸、販賣專供製造或施用毒品之器具者，處1 年以上7 
年以下有期徒刑，得併科新臺幣1百50萬元以下罰金。
前五項之未遂犯罰之。